最高法院刑事判決                                八十八年度台非字第二五九號
    上訴人  最高法院檢察署檢察總長
    被  告  甲○○
右上訴人因被告違反毒品危害防制條例案件，對於台灣台南地方法院中華民國八十八
年六月九日第一審確定判決（八十八年度訴字第五八三○號，起訴案號：台灣台南地
方法院檢察署八十八年度偵字第四二二三號），認為違法，提起非常上訴，本院判決
如左：
    主  文
原判決關於違背法令部分撤銷。
    理  由
非常上訴理由稱：「按判決不適用法則或適用不當者，為違背法令，刑事訴訟法第三
百七十八條定有明文。又販賣毒品罪，並不以販入之後復行賣出為構成要件，但使以
營利為目的將毒品購入或將毒品賣出，有一於此，其犯罪即經完成，貴院二十五年非
字第一二三號判例，可資參照。本件原判決之事實既認定被告係意圖販賣營利，而向
綽號『宗建』男子購入安非他命一包後，伺機販售。依此事實，則被告所為已屬販賣
既遂，乃原判決竟論以販賣而持有第二級毒品罪，其適用法令尚有不當，自屬違背法
令。爰依刑事訴訟法第四百四十一條、第四百四十三條提起非常上訴，以資救濟。」
等語。
本院按販賣毒品罪，並不以販入之後復行賣出為構成要件，但使以營利為目的將毒品
購入或將毒品賣出，有一於此，其犯罪即經完成。本件原確定判決認定之事實為：「
（被告）基於販售第二級毒品安非他命之犯意，於民國八十八年三月十八日以自身持
用之0000000000號行動電話與綽號『宗建』之不詳姓名男子約定次日（十
九日）在台南交易安非他命。同月十九日上午被告駕駛Ｋ九－○○三七號自用小客車
搭載其妻羅文惠（另為不起訴處分）南下台南市，並於同日下午十三時許接獲綽號『
宗建』之男子電話通知，約於同日十四時至台南縣仁德交流道附近，以新台幣四十五
萬元向『宗建』之男子購得安非他命一包（含袋重一千一百零九公克，淨重八百八十
八點五二公克），將之藏放於座位下，伺機販售，並由羅文惠開車北返，同日下午十
四時四十分許行經新營收費站時被查獲。」等情，既認定被告係基於販賣之意而購入
，伺機販售，雖於伺機販賣時，即為警查獲，依前開說明，被告係犯毒品危害防制條
例第四條第二項之販賣第二級毒品罪，原確定判決認其所為係犯同條例第五條第二項
之意圖販賣而持有第二級毒品罪，顯有適用法則不當之違法。案經確定，非常上訴意
旨執以指摘，洵有理由。因原判決尚非不利於被告，應由本院將原判決關於違背法令
部分撤銷，以資糾正。
據上論結，應依刑事訴訟法第四百四十七條第一項第一款前段，判決如主文。
中      華      民      國    八十八    年      九      月      九      日
                              最高法院刑事第二庭
                                  審判長法官  莊  來  成
                                        法官  呂  潮  澤
                                        法官  謝  俊  雄
                                        法官  白  文  漳
                                        法官  蘇  振  堂
      右正本證明與原本無異
                                              書  記  官
中      華      民      國    八十八    年      九      月     十五     日
